【裁判字號】    97,易,3323
【裁判日期】    971128
【裁判案由】    詐欺
【裁判全文】
臺灣板橋地方法院刑事判決              97年度易字第3323號
公  訴  人  台灣板橋地方法院檢察署檢察官
被      告  甲○○
上列被告因詐欺案件，經檢察官提起公訴（九十七年度偵字第二
四一八０號、第二四五七八號、第二六九二五號），被告於準備
程序中就被訴事實為有罪之陳述，本院合議庭裁定由受命法官改
依簡式審判程序獨任審理，判決如下：
    主      文
甲○○犯如附表所示之罪，各處如附表所示之刑，應執行拘役壹
佰日，如易科罰金，以新台幣壹仟元折算壹日。
    事      實
一、甲○○前曾於民國九十五年間，因詐欺案件，經台灣高等法
    院以九十五年度上訴字第二三七五號判決處有期徒刑九月確
    定，於九十五年十一月二十一日縮刑期滿執行完畢。詎仍不
    知警惕，僅因欠缺生活費用，竟分別基於意圖為自己不法所
    有之犯意，先後為下列犯行：
（一）先於九十七年五月八日上午十時五分許，在台北縣永和市
      永安捷運站內，自稱係任職於瑞霖貿易有限公司之姚佩玉
      ，向乙○○佯稱其皮夾、鑰匙遺失，需款孔急，並留下「
      姚佩玉、0000-000000 、瑞霖貿易有限公司」等不實資料
      ，謊稱過幾日即會還款，致乙○○陷於錯誤，誤信么珮玉
      有還款之意願及資力，因而交付新台幣（下同）一千五百
      元予甲○○，甲○○得款後即避不見面。
（二）次於九十七年六月七日晚間十一時五十五分許，在台北縣
      板橋市板橋捷運站內，與丁○○攀談，佯稱皮包、鑰匙忘
      了帶，需借錢使用，並留下「0000-000000 」之不實聯絡
      方式，謊稱過幾日即會還款，致丁○○陷於錯誤，誤信么
      珮玉有還款之意願及資力，因而交付一千五百元予甲○○
      ，甲○○得款後旋即失聯。
（三）復於九十七年六月二十三日下午二時三十九分許，在台北
      縣板橋市板橋捷運站內，自稱係任職於匯霖貿易有限公司
      之Claire，向戊○○佯稱其皮包遺失，需借錢支付廠商費
      用，並留下「Claire、0000-000000 、匯霖貿易有限公司
      」等不實資料，謊稱同年月二十五日即會還款，致戊○○
      因而陷於錯誤，誤信么珮玉有還款之意願及資力，因而交
      付三千元予甲○○，甲○○得款後旋失去聯繫。
（四）再於九十七年八月十四日下午五時十分許，在台北縣板橋
      市府中捷運站內，與己○○攀談，佯稱「錢放在同事身上
      ，沒錢坐車」，欲以同一手法向己○○詐騙，惟己○○尚
      未交款時，適有前曾遭甲○○詐騙之丙○○途經該處，當
      場視破，么珮玉始未得逞。
二、案經乙○○、戊○○訴由台北市政府警察局中正第二分局報
    告台灣板橋地方法院檢察署檢察官偵查起訴。
    理      由
一、本案被告么珮玉所犯係死刑、無期徒刑、最輕本刑為三年以
    上有期徒刑以外之罪，且非高等法院管轄之第一審案件，其
    於準備程序中就被訴事實為有罪之陳述，經本院告知簡式審
    判程序之旨，並聽取公訴人、被告之意見後，經合議庭裁定
    由受命法官獨任進行簡式審判程序，合先敘明。
二、上揭事實，業據被告於本院審理時坦承不諱，核與證人乙○○、戊○○、丁○○、己○○、丙○○等人於警詢及偵查時
    證述之情節相符，並有被告書立之紙條二紙、監視錄影翻拍
    照片六幀等件附卷可憑，足證被告自白核與事實相符，堪以
    採信。
三、核被告所為，係先後三次犯刑法第三百三十九條第一項之詐
    欺取財罪（指附表編號一至三所示部分）、刑法第三百三十
    九條第三項、第一項之詐欺取財未遂罪（指附表編號四所示
    部分）。又被告所犯上開四罪，犯意各別，時地有異，侵害
    不同被害人之財產法益，應予分論併罰。查被告有如前所述
    之前案紀錄，於九十五年十一月二十一日縮刑期滿執行完畢
    ，有台灣高等法院被告前案紀錄表在卷可稽，其於受徒刑之
    執行完畢後，五年以內故意再犯本案有期徒刑以上之罪，俱
    為累犯，均應依刑法第四十七條第一項規定加重其刑。另被
    告已著手於如附表編號四所示犯罪行為之實行而不遂，為未
    遂犯，爰依刑法第二十五條規定減輕其刑，並依刑法第七十
    一條第一項規定先加後減之。
四、爰審酌被告之身心狀況、素行不佳，犯罪之動機、目的均僅
    為一己之私利，犯罪之手段尚稱平和，所生之危害非鉅，及
    犯罪後坦承犯行，態度尚屬良好等一切情狀，分別量處如主
    文所示之刑，並諭知如易科罰金之折算標準，暨定其應執行
    之刑，及諭知如易科罰金之折算標準，以示懲儆。
據上論斷，應依刑事訴訟法第二百七十三條之一第一項、第二百
九十九條第一項前段，刑法第三百三十九條第一項、第三項、第
二十五條、第四十七條第一項、第四十一條第一項前段、第五十
一條第六款，刑法施行法第一條之一第一項、第二項前段，判決
如主文。
本案經檢察官陳豐年到庭執行職務。
中    華    民    國    97    年    11    月    28    日
                  刑事第十九庭  法  官  林鈺琅
以上正本證明與原本無異。
如不服本判決，應於收受送達後10日內，向本院提出上訴狀，並
應敘述具體理由；其未敘述上訴理由者，應於上訴期間屆滿後20
日內，向本院補提理由書（均須按他造當事人之人數附繕本），
「切勿逕送上級法院」。
                                書記官  林蔚然
中    華    民    國    97    年    11    月    28    日
附表：
┌──┬────┬───┬──────────────────┐
│編號│犯罪時間│被害人│    主              文              │
├──┼────┼───┼──────────────────┤
│ 一 │97年5 月│乙○○│意圖為自己不法之所有，以詐術使人將本│
│    │8 日    │      │人之物交付，累犯，處拘役參拾日，如易│
│    │        │      │科罰金，以新台幣壹仟元折算壹日。    │
├──┼────┼───┼──────────────────┤
│ 二 │97年6 月│丁○○│意圖為自己不法之所有，以詐術使人將本│
│    │7 日    │      │人之物交付，累犯，處拘役參拾日，如易│
│    │        │      │科罰金，以新台幣壹仟元折算壹日。    │
├──┼────┼───┼──────────────────┤
│ 三 │97年6 月│戊○○│意圖為自己不法之所有，以詐術使人將本│
│    │23日    │      │人之物交付，累犯，處拘役參拾日，如易│
│    │        │      │科罰金，以新台幣壹仟元折算壹日。    │
├──┼────┼───┼──────────────────┤
│ 四 │97年8 月│己○○│意圖為自己不法之所有，以詐術使人將本│
│    │14日    │      │人之物交付，未遂，累犯，處拘役貳拾日│
│    │        │      │，如易科罰金，以新台幣壹仟元折算壹日│
└──┴────┴───┴──────────────────┘
附錄本案論罪科刑法條全文：
刑法第339 條：
  意圖為自己或第三人不法之所有，以詐術使人將本人或第三人
  之物交付者，處五年以下有期徒刑、拘役或科或併科一千元以
  下罰金。
  以前項方法得財產上不法之利益或使第三人得之者，亦同。
  前二項之未遂犯罰之。


司法院資訊處製作；財團法人民間司法改革基金會備份。
